臺灣臺北地方法院刑事判決
111年度審易字第1818號
公  訴  人  臺灣臺北地方檢察署檢察官
被      告  洪士傑



上列被告因妨害名譽案件，經檢察官提起公訴（111年度偵字第2
4166號），本院判決如下：
    主  文
本件公訴不受理。
    理  由
一、公訴意旨如附件起訴書所載。
二、按告訴乃論之罪，告訴人於第一審辯論終結前得撤回其告訴
    ，又告訴經撤回者，應諭知不受理之判決，且得不經言詞辯
    論為之，刑事訴訟法第238條第1項、第303條第3款、第307
    條分別定有明文。
三、查本件告訴人楊昕翰告訴被告洪士傑妨害名譽案件，檢察官
　　認被告係涉犯刑法第309條第1項之公然侮辱罪嫌，依同法第
　　314條之規定，須告訴乃論。茲據告訴人於民國111年9月22
　　日撤回對被告之告訴，有刑事撤回告訴狀1紙（見本院卷第1
　　5頁）在卷可憑，依照前開規定，本件爰不經言詞辯論，逕
　　為諭知不受理之判決。
據上論斷，應依刑事訴訟法第303條第3款、第307條，判決如主
文。
本案經檢察官黃冠中提起公訴。
中　　華　　民　　國　　111 　年　　9 　　月　　26　　日
　　　　　　　　　刑事第二十一庭法　官　倪霈棻
以上正本證明與原本無異。
如不服本判決應於收受送達後20日內向本院提出上訴書狀，並應
敘述具體理由；其未敘述上訴理由者，應於上訴期間屆滿後20日
內向本院補提理由書（均須按他造當事人之人數附繕本）「切勿
逕送上級法院」。告訴人或被害人如對於本判決不服者，應具備
理由請求檢察官上訴，其上訴期間之計算係以檢察官收受判決正
本之日期為準。因疫情而遲誤不變期間，得向法院聲請回復原
狀。
　　　　　　　　　　　　　　　書記官　蔡旻璋
中　　華　　民　　國　　111 　年　　9 　　月　　26　　日
附件：
臺灣臺北地方檢察署檢察官起訴書
                                    111年度偵字第24166號
　　被　　　告　洪士傑　○　00歲（民國00年0月00日生）
　　　　　　　　　　　　住○○市○○區○○○路000巷00弄0
　　　　　　　　　　　　　00號0樓
　　　　　　　　　　　　國民身分證統一編號：Z000000000號
上列被告因妨害名譽案件，業經偵查終結，認應該提起公訴，茲
將犯罪事實及證據並所犯法條分敘如下：
　　　　犯罪事實
一、洪士傑於民國111年6月21日上午8時許，駕駛車牌號碼000-0
    000號自用小客車行經臺北市松山區環東大道下基隆路口處
    ，因遭楊昕翰所騎乘之車牌號碼000-0000號大型重型機車超
    車而心生不滿，竟基於公然侮辱之犯意，在上開不特定多數
    人得以共聞共見之場所，以「幹你娘」等語辱罵楊昕翰，足
    以貶損楊昕翰之人格尊嚴及名譽。
二、案經楊昕翰訴由臺北市政府警察局松山分局報告偵辦。
　　　　證據並所犯法條
一、證據清單
編號 證據名稱 待證事實 1 被告洪士傑於警詢及偵查中之供述 ①被告洪士傑坦承有於上開時地以「幹你娘」等語辱罵告訴人楊昕翰之事實。 ②辯稱：當時告訴人機車都跟在伊後面緊跟，伊嚇到才罵出三字經，但是針對這件事情，不是針對告訴人等語。 2 告訴人楊昕翰於警詢時之指訴 證明全部之犯罪事實。 3 告訴人之行車紀錄器光碟、翻拍畫面、本署勘驗報告 證明車牌號碼000-0000號自用小客車駕駛，有於上開時地，向騎乘機車之告訴人辱罵「幹你娘」等語之事實。 
二、核被告所為，係犯刑法第309條第1項之公然侮辱罪嫌。
三、依刑事訴訟法第251條第1項提起公訴。
  　此　致
臺灣臺北地方法院
中　　華　　民　　國　 111　　年　　8 　　月　　19　　日
                              檢　察　官  黃冠中
本件正本證明與原本無異
中　　華　　民　　國　 111　　年　　9 　　月　　13　　日
                              書　記　官  呂佳恩
附錄本案所犯法條全文
中華民國刑法第309條
公然侮辱人者，處拘役或9千元以下罰金。
以強暴犯前項之罪者，處1年以下有期徒刑、拘役或1萬5千元以
下罰金。